Carlos Javier López Martínez Plaza Bandas de Música C.V., nº 5 Pta 3 46013 Valencia Tel. 620 914 629

E-mail: cjlopezmartinez@gmail.com

Estimados Sres:

Como podrán comprobar en el currículum que les adjunto, tengo formación y una larga experiencia como Encargado de Obra tanto en territorio nacional como internacional, me dirijo a su empresa con el objeto de que me tengan en cuenta en el caso que precisen cubrir un puesto de un perfil acorde con el mío.

Mi carrera profesional la he desarrollado en mayor medida dentro de obra Civil aunque también en Edificación, resaltando entre ellas Ejecución de estructuras, cimentación y muros pantallas para la realización de un parking subterráneo de 1.500 plazas en Trípoli (Libia), Tren Alta Velocidad tramo Requena – Siete Aguas, Vertido Submarino y Reubicación de la estación de bombeo en el Parque Temático de Benidorm, construcción de la Subestación eléctrica y sala de estructuras en Proquimed Castellón, supresión de varios Pasos a Nivel ferroviarios, así como ejecución de varias variantes de la red viaria española

Les presento mi candidatura al puesto y les resalto los aspectos más significativos de mi experiencia profesional:

- ⇒ Experiencia de más de 18 años en puesto de responsabilidad.
- ⇒ Capacidad de análisis y de trabajo en equipo.
- ⇒ Excelentes habilidades de comunicación y dirección.
- ⇒ Personalidad dinámica, activa y honesta.

Me gustaría tener la oportunidad de conversar con Uds. en una entrevista para comentarles mis conocimientos y experiencia.

En espera de sus noticias, les saluda atentamente.

Carlos López Martínez

CURRICULUM VITAE

DATOS PERSONALES

NOMBRE Y APELLIDOS: Carlos Javier López Martínez

DIRECCIÓN: Plaza Bandas de Música de la Com. Valenciana, nº 5, Pta 3

46013 Valencia

FECHA Y LUGAR DE NACIMIENTO: Castellón, 25 de Febrero de 1969

PERMISO DE CONDUCIR: B-1

TELÉFONOS DE CONTACTO: 620 914 629 / 96 344 90 09 CORREO ELECTRÓNICO: cjlopezmartinez@gmail.com



FORMACIÓN ACADÉMICA

Bachillerato

CATEGORÍA PROFESIONAL

Encargado de Obra

FORMACIÓN COMPLEMENTARIA:

- Curso de Encargado de Obra (Técnico de Obra) realizado en el Centro de Estudios de la Empresa Dragados y Construcciones, S.A. Año 1991-1992 Duración 550 horas.
- Varios Cursos en Prevención Riesgos Laborales impartidos por Empresa Dragados y Construcciones, S.A

EXPERIENCIA LABORAL

- Actualmente: Ejecución de estructuras, cimentación y muros pantallas para la realización de un parking subterráneo de 1.500 plazas en Trípoli (Libia).

Empresa: Grupo Ingecons. Puesto: Encargado de obra.

- Autónomo Junio 2012 Agosto 2013.
- Variante de Favara (Septiembre 2008 a Mayo 2010)

Empresa: Dragados, S.A.

Puesto: Encargado de tierras, firmes y servicios afectados.

- Variante de Sueca (Octubre 2006 a Septiembre 2008)

Empresa: Dragados, S.A.

Puesto: Encargado de tierras, firmes y servicios afectados.

- Tren Alta Velocidad tramo Requena – Siete Aguas (Abril 2004 a Octubre 2006)

Empresa: ACS.

Puesto: Encargado de tierras y pasos elevados.

- Vertido Submarino y Reubicación de la estación de bombeo en el Parque Temático de Benidorm (Mayo 2003 a Marzo 2004)

Empresa: ACS.

Puesto: Encargado de Obra.

- Realización de las Estructuras de los platós de rodaje de la Ciudad de la Luz (enero 2003 a Mayo 2003)

Empresa: ACS.

Puesto: Encargado de Obra

- Variante de Algemesí (Julio 2001 a Diciembre 2002)

Empresa: ACS.

Puesto: Encargado de Obra

-Toma y descarga de ciclo Combinado del Grao de Castellón ((Julio 2001 a Diciembre 2002)

Empresa: ACS.

Puesto: Encargado de Obra

-Supresión del Paso a Nivel de Alboraya (Marzo 2000 a Septiembre 2000)

Empresa: ACS.

Puesto: Encargado de Obra

-Supresión del Paso a Nivel de Nules complementario (Marzo 2000 a Mayo 2000)

Empresa: ACS.

Puesto: Encargado de Obra

-Urbanización del Polígono S2 -P1 de Nules (Noviembre 1998 a Febrero 2000)

Empresa: ACS.

Puesto: Encargado de Obra

-Construcción de la Subestación eléctrica y sala de estructuras en Proquimed Castellón (Abril 1998 a Noviembre 1998).

Empresa: ACS.

Puesto: Encargado de Obra

-Construcción de Cordones Litorales en los términos de Nules, Moncofar, Torreblanca y

Cabanes (Diciembre 1997 a Abril 1998)

Empresa: Ginés y Navarro Construcciones, S.A.

Puesto: Encargado de Obra

-Urbanización UA-17 en Nules (Noviembre 1997 a Abril 1998)

Empresa: Ginés y Navarro Construcciones, S.A.

Puesto: Encargado de Obra

-Ampliación y acondicionamiento del campo de fútbol El Madrigal (Julio 1997 a Noviembre 1997)

Empresa: Ginés y Navarro Construcciones, S.A.

Puesto: Encargado de Obra

-Supresión Pasos a Nivel Nules (Febrero 1997 a Julio 1997)

Empresa: Ginés y Navarro Construcciones, S.A.

Puesto: Encargado de Obra en el paso Inferior mediante el sistema de Inca

-Acondicionamiento y Urbanización del Puerto de Altea (Septiembre 1996 a Febrero 1997)

Empresa: Ginés y Navarro Construcciones, S.A.

Puesto: Encargado de Obra

-Variante de Ondara (Marzo de 1996 a Julio de 1996

Empresa: Aldesa, S.A. Puesto: Encargado de Obra.

-Rehabilitación de la fachada del Hospital de Elda (Diciembre 1995 a Marzo 1996)

Empresa: Ginés y Navarro Construcciones, S.A.

Puesto: Encargado de Seguridad.

-Urbanización del Camí de Serratella en Burriana (Junio 1995 a Diciembre 1995)

Empresa: Ginés y Navarro Construcciones, S.A.

Puesto: Encargado de Obra.

-Acondicionamiento de CS-802 Albocácer – Ares de Maestre Tramo III (Marzo 1995 a Junio 1995)

Empresa: Ginés y Navarro Construcciones, S.A.

Puesto: Encargado de Obra.

-Supresión del paso a Nivel en PK 61/994 Burriana – Villareal (Febrero 1994 a Marzo 1995)

Empresa: Ginés y Navarro Construcciones, S.A.

Puesto: Encargado de Obra.

-Construcción de 154 viviendas en Avda. Baleares Valencia (Junio 1992 a Noviembre 1993)

Empresa: Constructora Valnober.

Puesto: Encargado de Obra